Contato

viniciusamarantehistoria@g mail. com

www.linkedin.com/ in/vin%C3%ADciusamarante-80b9a8201 (LinkedIn)

Principais competências

Docência

Pesquisa

Comunicação

Certifications

Artes Plásticas na Educação Cinema e Feminismos História do Cinema Brasileiro.

Publications

. O lazer no orçamento participativo.

Chica que manda: história e literatura no mundo das representações de Agripa Vasconcelos

Chica/Xica da Silva: representações do mito na memória de Joaquim Felício dos Santos e no romance de João Felício dos Santos

Chica da Silva e o Mito da Democracia Racial a partir dos romances de Paulo Amador e João Felício dos Santos

a sinhá sádica em chica que manda, de agripa vasconcelos

Vinícius Amarante

Educação e Diversidade / Historiador e pesquisador, professor de História, Literatura e Metodologia Cientifíca, Bacharel em Direito Montes Claros

Resumo

Possuo mais de 10 anos de experiência em docência para diversos níveis de ensino, mais de 13 anos que desenvolvo pesquisas científicas voltadas para a reflexão crítica sobre a nossa História Social, Literatura, Metodologia Científica e de Pesquisa.

Formado em História e Direito pela Universidade Estadual de Montes Claros. Mestre em História Social pela Universidade Estadual de Montes Claros. Mestrando em Estudos Literários pela Universidade Estadual de Montes Claros.

Tenho experiência nas áreas de História Social e Cultural, Litertura e Metodologia Científica.

Tenho um modo de ensino dinâmico e enfático, o que favorece a transmissão do conteúdo.

Apresento uma trajetória de investimento em pesquisa acadêmica e inúmeros artigos publicados em periódicos, capítulos de livros publicados, inúmeras comunicações, publicações, participações em eventos, grupos de pesquisa e grupos de estudo e em organização de eventos científicos. Além disso, apresento habilidade em comunicação e já ministrei vários mini-cursos, comunicações, palestras - conduzindo também inúmeros grupos de reflexão com jovens, adultos, idosos.

Os temas das minhas pesquisas incluem História Social e Cultural, História da Arte, Gênero, Violência, Criminalidade, Racismo, Literatura e Lazer. Ressalto algumas das minhas publicações: Capítulos de Livros Publicados: "O lazer no Orçamento Participativo" e "Políticas Públicas de Lazer em Montes Claros 1991-2009" - Livro: Políticas e vivencias de lazer na cidade: o caso de Montes Claros/MG.

Meus estudos e investimento na pauta LGBTQIA+ vinculados a área do Direito se centram nas mudanças estruturais que devem ocorrer no judiciário tendo em vista as pautas de materialização de fato dos Direitos Humanos. Desenvolvi pesquisa recente 'A possibilidade de aplicação da qualificadora do feminicídio à mulher transexual" que retrata inúmeras situações de sofrimentos éticos políticos vivenciados pelas mulheres trans no Brasil, onde analiso áreas e pontos onde a pauta precisa avançar.

E-mail - viniciusamarantehistoria@gmail.com Cel - (38)99243-0755

Experiência

Fapemig

Pesquisador científico - História Cultural e Social 2017 - 2019 (2 anos)

Esta pesquisa teve como desiderato analisar, a partir do conceito de representação do historiador francês Roger Chartier, a construção de imagens literárias de Chica da Silva projetadas pelos romancistas Agripa Vasconcelos e João Felício dos Santos em suas respectivas obras Chica-que-manda (1966) e Xica da Silva (1976), nas quais emergem representações dessa mulher mineira setecentista que traduzem o momento histórico em que foram construídas e os valores circulantes no ato de sua criação. Chica da Silva teve a sua imagem apropriada e ressignificada pelos autores aqui tratados, esses utilizando de recursos estilísticos próprios da literatura, construíram e recriaram essa mulher do ciclo do diamante e todo o seu espaço de vivência segundo os seus desígnios, descrevendo-a contraditoriamente ora estereotipada, ora idealizada, sendo que os preconceitos são traços constantes..

Universidade Estadual de Montes Claros 3 anos

Estágio no Mestrado de Geografia - Produção dos Espaços Urbanos, Território, Cultura e Meio Ambiente 2017 - 2019 (2 anos)

SAJ - Serviço de Assistencia Jurídica 2016 - 2018 (2 anos)

Serviço de Assistência Jurídica a população de Montes Claros.

CAPES - Coordenação de Aperfeiçoamento de Pessoal de Nível Superior

Bolsista de Iniciação Científica - História do patrimônio histórico urbano de lazer em Montes Claros 2017 - 2018 (1 ano)

Descrição: A proposta objetiva realizar projeto de extensão com interface com a pesquisa em processos de apropriacao dos espaços públicos. Nas atividades de extensão será realizada capacitação com as lideranças dos bairros sobre políticas de lazer, além do oferecimento de atividades à população planejadas e executadas pelos pesquisadores em conjunto com as lideranças dos bairros. Situação: Concluído; Natureza: Pesquisa. Alunos envolvidos: Graduação (8). Integrantes: Laurindo Mékie Pereira - Coordenador / Leandro Batista Cordeiro - Integrante / Georgino Jorge de Souza Neto - Integrante / Luciano Pereira da Silva - Integrante Financiador(es): Conselho Nacional de Desenvolvimento Científico e Tecnológico - Auxílio financeiro..

Situação: Concluído; Natureza: Pesquisa.

Coletivo (IN)SERTO - Núcleo pela Diversidade Sexual e de Gênero da Unimontes .

Pesquisador- integrante 2017 - 2018 (1 ano)

Projeto cujo objetivo é ser um Núcleo de Referência Regional para a Promoção dos Direitos Humanos relativos à diversidade de orientação sexual e de identidade de gênero, especial nos ambientes educacionais. Realiza oficinas, minicursos, eventos e grupos de estudo em torno da temática. Tem como público alvo a comunidade acadêmica da Unimontes em seus diversos campi no Norte de Minas, assim como a população geral da cidade de Montes Claros, campus sede. Aprovado pela resolução no. 177 - CEPEx/2017 em 19/07/2017. Escolhemos o nome ?(In)serto?, que tem algumas letras (e portanto, parentesco poético) da palavra ?sertão?, como uma forma de identificação à cultura sertaneja, ao mesmo tempo em que criticamos a estereotipia dessa cultura, incluída aí, especialmente, a associação entre cultura sertaneja, heteronormatividade, machismo e conservadorismo religioso. O nome (In)serto também faz uma crítica à tipificação e à categorização dos indivíduos, pelo significado da palavra, ligada

à ideia de incerteza, no que esta contém de liberdade, de não determinação obrigatória, de não submissão a um destino social, advogando assim a favor da multiplicidade possível da experiência e da fluidez das identidades. Por fim, a crítica à normalização e à padronização das subjetividades, já presente também na ideia de incerteza, é reforçada pela escrita gramaticalmente incorreta para a norma culta do adjetivo ?incerto?. A filosofia, a antropologia e outras ciências humanas já nos mostraram há muito tempo que aquilo que é considerado certo em uma determinada cultura é ?torto? em outra. E que a defesa de um único modo correto de existência é antiético e etnocêntrico..

Governo do Estado de Minas Gerais Professor de História 2011 - 2016 (5 anos)

Montes Claros, Minas Gerais, Brasil

com materiais didáticos e pedagógicos.

- Participação em projetos pedagógigos que auxiliam o desenvolvimento dos alunos com variados temas e montagem de exposições com atividades feitas pelas crianças.
- Prática em planejamentos anuais, planos de aulas, diários e semanários.

MENON - Centro de Aprendizado Moreira Martins Professor particular de Educação Inclusiva 2015 - 2015 (menos de um ano)

Atividades voltadas para a Educação Inclusiva e inovação no método de Ensino da História.

Formação acadêmica

Universidade Estadual de Montes Claros Bacharelado em Direito · (2019)

Universidade Federal de Juiz de Fora Pós-graduação Lato Sensu - Especialização, Midias na Educação · (2017)

Universidade Estadual de Montes Claros Mestrado em História Social · (2013 - 2015)

Universidade Estadual de Montes Claros Licenciatura em História · (2007 - 2010)